【裁判字號】    99,訴,1939
【裁判日期】    990826
【裁判案由】    毒品危害防制條例
【裁判全文】
臺灣板橋地方法院刑事判決              99年度訴字第1939號
公  訴  人  臺灣板橋地方法院檢察署檢察官
被      告  甲○○
選任辯護人  呂翊丞律師
上列被告因毒品危害防制條例案件，經檢察官提起公訴（99年度
偵字第13091號），本院判決如下：
    主  文
甲○○販賣第三級毒品，處有期徒刑貳年柒月，扣案犯罪所得之
財物新臺幣壹仟捌佰元沒收。扣案第三級毒品愷他命伍包（驗餘
淨重合計點玖壹肆伍公克）、扣案毒品小外包裝袋伍個及未扣
案之門號0000000000號行動電話壹支（含SIM 卡壹枚）均沒收之
，上開行動電話壹支（含SIM 卡壹枚），如全部或一部不能沒收
時，追徵其價額。
    事  實
一、甲○○染有施用毒品惡習，欲供己施用所需，先於民國99年
    3 月底某日，在臺北市○○○路某夜店，向真實姓名年籍不
    詳某成年男子，以新臺幣（下同）4000元購入不詳重量之第
    3 級毒品愷他命，於99年4 月29日下午5 時19分許，因林昶
    辰撥打門號0000000000號行動電話予甲○○所有之門號0000
    000000號行動電話欲向其購買毒品愷他命，甲○○明知愷他
    命係毒品危害防制條例第2 條第2 項第3 款所定之第3 級毒
    品，依法不得販賣，竟基於販賣第3 級毒品愷他命牟利之犯
    意，與林昶辰相約在臺北縣三重市○○街12號前進行毒品交
    易，甲○○即以1800元之價格販賣5 小包愷他命予林昶辰，
    並當場收受林昶辰所交付之價金1800元。惟雙方交易完畢後
    ，旋於同日下午5 時50分許為警當場查獲，員警並在林昶辰
    身上起出購得之愷他命5 小包（驗餘淨重合計3.9145公克）
    ，於甲○○身上查獲販毒所得之現金1800元，始查悉上情。
二、案經臺北縣政府警察局三重分局報告臺灣板橋地方法院檢察
    署檢察官偵查起訴。
    理  由
一、按被告以外之人於審判外之陳述，雖不符刑事訴訟法第159
    條之1 至第159 條之4 之規定，而經當事人於審判程序同意
    作為證據，法院審酌該言詞陳述或書面陳述作成時之情況，
    認為適當者，亦得為證據。當事人、代理人或辯護人於法院
    調查證據時，知有第159 條第1 項不得為證據之情形，而未
    於言詞辯論終結前聲明異議者，視為有前項之同意，刑事訴
    訟法第159 條之5 定有明文。查本件被告甲○○及其辯護人
    於言詞辯論終結前，對於下述本院採為認定犯罪事實依據之
    各項證據之證據能力，均未聲明異議，復經本院於審理時逐
    一提示予被告表示意見，本院審酌該等證據之取得過程並無
    瑕疵，與本案待證事實間復具有相當之關聯性，以之為本案
    證據並無不當，自得採為本件認定事實之基礎，合先敘明。
二、上揭事實業經被告甲○○於偵查及本院審理時坦承不諱，核
    與證人林昶辰於偵查時之證述相符，復有扣案之毒品愷他命
    5 小包及現金1800元可憑（見扣押物品目錄表，偵查卷第24
    頁），且前揭被告與林昶辰以行動電話通聯約定購買愷他命
    之經過，亦有手機通話紀錄畫面照片可稽（見偵查卷第43頁
    ），而扣案之愷他命5 小包經送請鑑驗結果，確均含第3 級
    毒品愷他命無訛，有交通部民用航空局航空醫務中心99年5
    月21日航藥鑑字第0993306 號毒品鑑定書1 紙可稽（見偵卷
    第78頁），上開補強證據，已足資擔保被告任意性自白之真
    實性，核與事實相合，堪以認定。
三、又按毒品未有公定可信之市場交易價格可查，如非屬其感情
    深厚無可計較之親朋好友、或係圖以交付毒品予他人而欲自
    他方換取非財物及無法以金錢折算之利益者，衡酌常情，若
    無財產上之利益可圖，豈有甘冒被查緝法辦重刑之危險，而
    僅出面代購毒品轉交他人之可能。查被告於本院審理時雖未
    敘明其購入愷他命之數量，惟於本院審理時自承在本案確曾
    以剋扣每包愷他命數量之方式藉以牟利（見本院卷第9 頁）
    ，復審酌被告交易時，係將小包裝毒品愷他命藏放於香煙盒
    內以為掩飾後交付，有查獲毒品照片可憑（見偵查卷第44頁
    ），並經被告於警詢時自承無訛（見偵查卷第7 頁），及被
    告於本案1 次販賣毒品愷他命之數量已達5 小包等情，足認
    被告於本案犯行時應有營利意圖存在。本件事證明確，被告
    犯行堪以認定，應依法論科。
四、按愷他命屬毒品危害防制條例第2 條第2 項第3 款所列之第
    3 級毒品，故核被告所為，係犯現行毒品危害防制條例第4
    條第3 項之販賣第3 級毒品罪。又被告於偵查及審判中均自
    白犯罪，應依現行毒品危害防制條例第17條第2 項規定減輕
    其刑。至辯護人雖辯稱被告為學生，一時失慮犯罪，所售毒
    品數量及金額非鉅，顯有可憫恕之處，請依刑法第59條規定
    減輕其刑云云。惟查，被告為圖私利，無視國家防制毒品危
    害之禁令，販售毒品牟利，戕害他人之身心發展，本非可取
    ，況以本案被告犯罪情節以觀，被告於交易前就已分裝完畢
    之毒品愷他命，刻意將之藏放於香煙盒以為掩飾始行交付，
    其犯罪前尚經計畫，並採取一定掩護措施，顯非一時失慮誤
    觸刑章，復審酌被告現已休學，有休學證明書在卷可稽（見
    本院卷第59頁），本院認以被告犯罪情節及個人狀況，於客
    觀上尚難認有何處以法定最低刑度猶嫌過重之處，自無刑法
    第59條之適用，附此敘明。爰審酌被告正值青年，不思上進
    ，竟販售毒品牟利，助長毒品氾濫，戕害國民身心健康，應
    受非難，並審酌其犯罪動機、方法、所生危害及犯後坦承犯
    行已有悔悟之心等一切情狀，量處如主文所示之刑。
五、又按犯第4 條至第9 條、第12條、第13條或第14條第1 項、
    第2 項之罪者，其供犯罪所用或因犯罪所得之財物，均沒收
    之，如全部或一部不能沒收時，追徵其價額或以其財產抵償
    之，毒品危害防制條例第19條第1 項定有明文。此規定係採
    義務沒收主義，凡供犯罪所用或因犯罪所得之財物，且屬犯
    人所有者，均應宣告沒收。經查，本件被告販賣第3 級毒品
    之犯罪所得為1800元，業經扣案，自應依上開條例規定宣告
    沒收之。又門號0000000000號行動電話1 支（含SIM 卡1 枚
    ），係被告所有，業經被告供承在卷，雖未扣案，惟無證據
    證明已經滅失，應依上開條例規定宣告沒收，如全部或一部
    不能沒收時，追徵其價額（見99年6 月29日最高法院99年度
    第5 次刑事庭會議決議(二)）。扣案之第3 級毒品愷他命5 小
    包（驗餘淨重合計3.9145公克），則應依刑法第38條第1 項
    第1 款規定宣告沒收之（已鑑驗耗損部分，因已滅失，毋庸
    再予宣告沒收）。另扣案裝盛第3 級毒品愷他命之小包裝袋
    5 個，具有防止毒品裸露、逸出及潮濕功用，為被告所有，
    為供被告犯本案所用之物，均應依上開條例規定併予宣告沒
    收。
據上論斷，應依刑事訴訟法第299 條第1 項前段，毒品危害防制
條例第4 條第3 項、第17條第2 項、第19條第1 項，刑法第11條
、第38條第1 項第1 款，判決如主文。
本案經檢察官楊景舜到庭執行職務。
中    華    民    國    99    年    8     月    26    日
                  刑事第十六庭審判長法  官  王綽光
                                    法  官  洪珮婷
                                    法  官  陳正昇
以上正本證明與原本無異。
如不服本判決應於收受送達後10日內向本院提出上訴書狀，並應
敘述具體理由；其未敘述上訴理由者，應於上訴期間屆滿後20日
內向本院補提理由書（均須按他造當事人之人數附繕本）「切勿
逕送上級法院」
                                    書記官  林文達
中    華    民    國    99    年    8     月    26    日
附錄本案論罪科刑法條全文
毒品危害防制條例第4條
製造、運輸、販賣第一級毒品者，處死刑或無期徒刑；處無期徒
刑者，得併科新臺幣2千萬元以下罰金。
製造、運輸、販賣第二級毒品者，處無期徒刑或7年以上有期徒
刑，得併科新臺幣1千萬元以下罰金。
製造、運輸、販賣第三級毒品者，處5年以上有期徒刑，得併科
新臺幣7百萬元以下罰金。
製造、運輸、販賣第四級毒品者，處3年以上10年以下有期徒刑
，得併科新臺幣3百萬元以下罰金。
製造、運輸、販賣專供製造或施用毒品之器具者，處1年以上7年
以下有期徒刑，得併科新臺幣1百萬元以下罰金。
前五項之未遂犯罰之。

司法院資訊處製作；財團法人民間司法改革基金會備份。
